William Nunes

Product Designer

Portfolio Email Linkedin www.williamnunes.com.br williamnunes@gmail.com in/willnunes

Sobre

Com mais de 10 anos de experiência em design UX/UI, sou um designer experiente e fascinado por criar experiências digitais inovadoras e intuitivas que atendam às necessidades dos usuários e dos negócios. Minha experiência abrange desde projetos para startups até grandes empresas, trabalhando em uma variedade de setores, como tecnologia, saúde, alimentação e educação.

Experiências

Weedoit - Product Designer Jun 2022 - o momento

Uma software house que tem como especialidade desenvolver o que sua empresa precisa.

Responsabilidades

Responsável por trazer um novo conceito de design para dentro da empresa, comecei com o propósito de melhorar a dinâmica dos projetos, reestruturação nas entregas junto aos desenvolvedores. Maior parte do meu trabalho consiste em criar aplicativos e também um sistema interno de produtividade para toda a equipe.

Maida.Health - Product Designer Out 2021 - Abr 2023

Empresa do grupo Hapvida, tem o propósito de ampliar o acesso à saúde por meio da ciência, da inovação e do conhecimento.

Responsabilidades

Responsável pelo desenvolvimento de três módulos de um novo sistema completo de Gestão de Saúde. O trabalho de pesquisa teve um importantíssimo papel, para que o sistema pudesse ficar bem integrado, visto que grande parte dos módulos trabalham de forma conjunta. Habilidades como entrevista, fluxograma, análise de competidores, protótipos em baixa e alta foram desenvolvidas. Além dos módulo, pude contribuir para o desenvolvimento do design system.

Querosene Coletivo Criativo - Sócio Designer Jan 2017 - Jun 2021

Estratégia e gerenciamento de projeto, implementação de metodologias de UX, design de Interface.

Responsabilidades

Iniciei meu papel de sócio como responsável pelo setor de designer da empresa, onde era responsável pela estruturação não apenas das entregas como também na forma como os projetos seriam desenvolvidos.

PianoLab - UI Designer Jan 2010 - Dez 2016

Empresa que nasceu digital, responsável por criar vários dos grandes projetos na cidade de Recife.

Responsabilidades

Meu ponto de partida na carreira, fui responsável pela criação end-to-end de sites e sistemas web para diversos clientes de Recife como Prefeitura do Recife, Sesi, Pamesa, Aeso, entre outros. Foi também onde desenvolvi meu primeiro aplicativo, para o festival de música Mimo.



Product Designer

Portfolio Email Linkedin www.williamnunes.com.br williamnunes@gmail.com

in/willnunes

Educação

Product Design 2.0 • 2022

Curso de Product Design focado em Product-Led Growth, foi um curso que mostrou como criar produtos digitais focado no usuário.

Design Circuit • 2021

Curso completo de UX Design, mostrou todos os caminhos e técnicas que um profissional precisa ter. Ajudou a desenvolver as habilidades necessárias além de nos fazer pensar na construção de uma carreira sólida.

Uninassau • 2006 - 2009

Bacharel em Publicidade e Propaganda, o curso abriu meus olhos para atuar no ramo do digital. Tive um grande aprendizado de marketing, cultura, design, arte.

Ferramentas

Figma Illustrator Jira
Papel e Caneta Zeplin Notion
Sketch Maze Miro
Adobe XD

Skills

User flowAnálise de competidoresVisual DesignArquitetura da informaçãoDesk researchUl DesignWireframeStyle GuidePrototipação